# 请教陈版，垫资购入存货问题

提问人：jlapple 时间：2014-12-01 18:20:38
陈版，我公司与供应商签订采购合同，合同约定我公司需先期支付一定金额的货款用于供应商的生产线建设，待生产线建成后，以低于市场价值购入其生产的产品，生产线建设期大约 2 年，低于市场价购入产品的期间为 4 年。同时约定，如生产线未建成，则应归还前期借款，同时按照同期银行贷款利率归还利息。该业务实质是以牺牲利息收入换取存货的低价采购。那么我付给供应商货款时，应如何处理呢？挂账：长期应收款，同时按照银行贷款利率计提应收利息（实质构成存货采购成本）并确认利息收入？待实际购入存货时，再将应收利息转入存货采购成本中？一时想不通，望不吝赐教。

回答人：chenyiwei
我理解，该事项会计处理的关键是判断该笔垫资款项是否属于货币性资产，即实质上享有的是否为一项可折算为固定金额的债权。
须注意了解：在约定的“低于市场价购入产品的期间”内，产品如何定价？是否有最低采购量要求，或者已经锁定了采购数量？如果 4年期满后这些款项并未全部用于购买产品，则余款如何处理？ 如果被认定为货币性资产的，则应按金融工具准则中对贷款和应收款项的核算要求计提利息收入；如果是非货币性资产的，则确认为其他非流动资产，不应计提利息收入。